# 审计后企业 13 年由盈利转为亏损，请问 14 年已缴纳 13 年的企业所得税如何处理？

提问人：柳寒秋 时间：2016-05-07 11:39:54
审计后企业 13 年由盈利转为亏损，请问各位老师 14 年已缴纳 13 年的企业所得税如何处理？

回答人：chenyiwei
建议与主管税务机关沟通更新 2013 年度的纳税申报信息，申请将 2013 年内已缴纳的该年度所得税予以退还或抵顶以后年度应纳税款。